臺灣臺中地方法院刑事判決　　　　　　　　　　　　九十一年度重訴字第七九五號
　　公　訴　人　臺灣臺中地方法院檢察署檢察官
　　被　　　告　乙○○
　　選任辯護人　甲○○
右列被告因違反毒品危害防制條例案件，經檢察官提起公訴（九十一年度偵字第二八
四一號），本院判決如左：
    主  文
乙○○明知為禁藥而寄藏，處有期徒刑貳年，緩刑年，緩刑期內付保護管束。扣案
如附表所示之第二級毒品甲基安非他命肆包 (合計淨重參仟玖佰陸拾壹點參肆公克）
均沒收銷燬之。
    事  實
一、乙○○明知丙○○（現正拘提中，嗣到案後另結）於民國九十一年一月二十八日
    晚上某時許所交付寄託保管如附表所示之甲基安非他命四包係政府明令公告之禁
    藥，竟基於寄藏意思，於收受上開甲基安非他命後，藏放於桃園縣桃園巿中正二
    街十七號協和大樓（以下簡稱協和大樓）頂樓花叢內而受託寄藏。嗣於九十一年
    二月五日凌晨，臺灣臺中地方法院檢察署檢察官指揮員警執行逮捕丙○○時，經
其發覺有異，丙○○乃於同日凌晨六時許，撥打乙○○使用之00000000
    00號行動電話，指示乙○○將藏放於協和大樓頂樓花叢內，如附表所示之甲基
    安非他命四包，另覓地點藏放。乙○○旋於同日上午八時許，至協和大樓頂樓花
    叢內拿取該四包安非他命，欲另行藏放時，為警在協和大樓警衛室旁當場查獲，
    並扣得附表所示之甲基安非他四包。
二、案經臺中縣警察局東勢分局報請臺灣臺中地方法院檢察署檢察官偵查起訴。
    理  由
一、訊據被告乙○○固坦承受丙○○所託代為藏放附表所示之甲基安非他命四包，惟
    矢口否認有何犯行，辯稱：伊雖有懷疑是不好的東西，但是並不知道是安非他命
    云云，惟查：被告為警查獲當時所攜帶者為甲基安非他命，有查獲現場照片五禎
    及內政部警政署刑事警局九十一年三月二十二日刑鑑字第０九一００四七五四八
    號鑑驗通知書一紙在卷可稽，又：
（一）被告於九十一年二月五日臺灣臺中地方法院檢察署檢察官偵訊時坦承：「約七
      、八年前我曾經在協和大樓租過房子，所以我知道頂樓很隱密。約一個星期前
      丙○○叫我幫他藏這四公斤的安非他命，我才把它藏在協和大樓頂樓。」，然
      於九十一年三月二十九日本院調查時卻改稱：「（問：是否知道藏在協和大樓
      頂樓的東西是安非他命？）答：當時我不知道，是在警察局的時候，警察跟我
      說那是安非他命，我不知道嗎？當時我也沒有說什麼。」、「（問：丙○○叫
      你去拿的時候，你為何沒有問他是什麼東西？是否先前就知情了？）答：（未
      答）」、「（問：拿去頂樓花叢藏的時候，是否知道那是安非他命？）答：他
      包的很好，也告訴我說要放在那裡而已。」、「（問：是否知道那是安非他命
      ？）答：我當時真的不知道，他沒有跟我講，他都包的很好，叫我不要動它。
      」等語；另於九十一年四月十八日本院調查時則又改稱：「（問：當初丙○○
      叫你去協和大樓拿東西的時候，你是否知道？）答：我那時候才知道。」、「
      （問：何時知道？）答：那天早上他叫我去拿的時候我才知道。他是一月二十
      八日叫我拿去協和大樓放，我有懷疑，但是他沒有告訴我，那幾天我沒有跟他
      聯絡，他說我不要知道那麼多。」，於九十一年八月一日本院審理時則稱：「
      （問：何時知道藏放的東西是安非他命？）答：我藏的時候有懷疑是不好的東
      西，因為我有問他為什麼不藏在家裡，他叫我不要問那麼多。」，綜觀被告前
      開供述，其對於何時知悉所寄藏之物為甲基安非他命乙節，前後反覆不一，其
      真實性自屬可疑，且被告與共同被告丙○○已認識三年餘，係未婚夫妻之同居
      關係且共營生活，此為被告所自承，有九十一年二月五日東勢分局偵訊筆錄及
      檢察官訊問筆錄各一份附卷可稽，足認被告與丙○○關係密切之程度，與一般
      夫妻無異，按理丙○○於交付附表所示之安非他命予被告寄藏時，必會告知所
      交付者為甲基安非他命，以使被告明瞭其行為之風險甚高，應妥為代覓隱密之
      藏放處所；又被告係將附表所示之甲基安非他命藏放於其七、八年前租賃處大
      樓樓頂之花叢內，該地點非但隱密，且不易為他人得知係何人所藏放，由被告
      費心尋覓此等隱密之藏放地點亦可得知，其對所藏放之物為甲基安非他命一事
      ，顯屬知情，否則何以未將受寄之物置於自己實力可完全支配之處，而須如此
      大費周章另覓他處藏放？足認被告辯稱伊不知所寄藏之物為甲基安非他命云云
      ，顯與常理有違，不足採信。
（二）辯護意旨略以：違反藥事法第八十三條之寄藏禁藥罪，係以直接故意為其構成
      要件，以行為人明知為禁藥時，始能成立。本件被告受丙○○之託寄藏甲基安
      非他命時，既不知所藏放之物為安非他命，縱使其能預見，亦僅能認其有間接
      故意，而與上開犯罪之構成要件有別，自不成立上開犯罪云云。惟查，被告於
      藏放附表所示之物時，即已知悉所藏放者係甲基安非他命，已如前述，辯護意
      旨以被告並非明知寄藏者為甲基安非他命，欠缺直接故意，與上開罪名之構成
      要件有間云云置辯，尚非可採。
（三）綜上所述，本件事證已臻明確，被告之犯行堪以認定。
二、按甲基安非他命業經行政院衛生署於六十九年十二月八日以衛署藥字第三０一一
    二四號公告禁止輸入、製造、販賣，係屬禁藥。被告乙○○係基於寄藏意思而收
    受共同被告丙○○所交付之甲基安非他命，並進而藏放於協和大樓頂樓之花叢內
    ，核其所為係犯藥事法第八十三條第一項寄藏禁藥罪，公訴意旨認被告係犯毒品
    危害防制條例第十一條第二項持有第二級毒品安非他命罪，惟甲基安非他命固屬
    毒品危害防制條例第二條第二項第二款所規定之第二級毒品，然毒品危害防制條
    例並無寄藏毒品之處罰規定，又甲基安非他命為禁藥，既如前述，自得適用藥事
    法第八十三條第一項寄藏禁藥罪之處罰規定，是公訴人之起訴法條容有未洽，應
    予變更，附此敘明。爰審酌被告無視於法規為防止禁藥之危害所設之相關規定，
    竟受其同居人丙○○之託而寄藏禁藥甲基安非他命，且重量高達三千九百六十一
    點三四公克，數量龐大，危害非輕，及其犯罪後雖未坦承犯行，但態度尚稱良好
    等一切情狀，量處如主文所示之刑。末查，被告前未曾受有期徒刑以上刑之宣告
    ，此有臺灣臺中地方法院檢察署刑案資料查註紀錄表附卷可憑，被告雖未完全坦
    承犯行，但由其犯罪後之態度堪認已有悔意，其經此偵審程序之教訓，當知警惕
    而無再犯之虞，本院綜核各情，所宣告之刑，認以暫不執行為適當，爰併予宣告
    緩刑三年，緩刑期內付保護管束，以啟自新。扣案如附表所示之甲基安非他命四
    包為毒品危害防制條例第二條第二項第二款所規定之第二級毒品，應依毒品防害
    防害條例第十八條第一項前段之規定宣告沒收並銷燬之。
據上論斷，依刑事訴訟法第二百九十九條第一項前段、第三百條，藥事法第八十三條
，毒品危害防制條例第十八條第一項前段、刑法第十一條前段、第七十四條第一款、
第九十三條第一項，判決如主文。
本案經檢察官林彥良到庭執行職務。
中      華      民      國    九十一    年      八      月     十五     日
                                臺灣臺中地方法院刑事第一庭
                                        審判長法  官  林  清  鈞
                                              法  官  李  添  興
                                              法  官  陳  慧  珊
右正本證明與原本無異
如不服本判決，應於判決送達後十日內，向本院提出上訴狀。
                                              書記官
中      華      民      國    九十一    年      八      月     十五     日
附錄本案論罪科刑法條全文：
藥事法第八十三條：
明知為偽藥或禁藥，而販賣、供應、調劑、運送、寄藏、牙保、轉讓或意圖販賣而陳
列者，處五年以下有期徒刑，得併科新台幣十萬元以下罰金。
犯前項之罪，因而致人於死者，處七年以上有期徒刑，致重傷者，處一年以上七年以
下有期徒刑。
因過失犯第一項之罪者，處一年以下有期徒刑、拘役或新台幣十萬元以下罰金。
第一項之未遂犯罰之。
附表：
┌─────┬────┬────────┬────────┬────┐
│編    號  │扣押物  │重量（淨重）    │查  扣  地  點  │送鑑編號│
├─────┼────┼────────┼────────┼────┤
│編  號  一│甲基安非│九九三‧四二公克│桃園縣桃園巿中正│編號２  │
│          │他命    │                │二街十七號前（協│        │
│          │        │                │和大樓警衛室旁）│        │
├─────┼────┼────────┼────────┼────┤
│編  號  二│同    右│九八九‧二一公克│同            右│編號４  │
├─────┼────┼────────┼────────┼────┤
│編  號  三│同    右│九九二‧五二公克│同            右│編號５  │
├─────┼────┼────────┼────────┼────┤
│編  號  四│同    右│九八六‧一九公克│同            右│編號６  │
├─────┴────┴────────┴────────┴────┤
│合計淨重：三九六一．三四公克                                      │
└─────────────────────────────────┘
